# 房产处理相关问题

提问人：兰雨幽幽 时间：2019-11-29 06:30:17
请教陈版，目前在审的一家公司： 2010 年，公司通过招牌挂取得土地使用权，支付及入账无形资产金额均为招牌挂公允价值 13.6元/亩，同时企业与当地政府约定土地价值为 7 元/亩，政府将招标价超过协议价的部分(即6.6 元/亩差价) 以房屋或园外工程的形式返还给企业。公司于 2016 年底取得该房产使用权，但尚未取得房产证也未对该房产入账，公司将该部分房产作为职工宿舍使用，房产原值为 1,586.60 万元。 2018 年，公司将该部分房产入账固定资产，同时计入递延收益，折旧与递延收益均按照 20 年折旧或摊销。因该业务特殊性，公司基本上可以确定无法取得相应的房产证，而且，政府口头约谈企业约 10 年后对该部分房产向企业收取租金，但不会将房产收回。请问针对该部分房产公司是不是不应该入账？或者如何处理比较合理。

回答人：chenyiwei
建议首先还是和政府明确这部分房产的使用权以及后续收费问题，尽可能消除这方面的不确定性，否则不仅影响会计处理，更重要的是对企业使用该等房产的商业决策会有影响。
在明确该房屋的使用权或产权归属本企业，以及明确后续收费安排的前提下，将该房屋按取得日的公允价值入账作为固定资产，将约定日后需支付款项的折现值确认为负债，差额作为递延收益，在该房屋的折旧年限内摊销该递延收益，计入各年度的其他收益。